臺灣桃園地方法院裁定
111年度壢秩聲字第11號
移送機關    桃園市政府警察局平鎮分局
異  議  人  張彥烽


            林玫伶


上列異議人因違反社會秩序維護法案件，對於桃園市政府警察局
中壢分局於民國111年9月10日所為之處分（詳如附表）聲明異議
，本院裁定如下：
    主    文
原處分撤銷。
張彥烽於非公共場所或非公眾得出入之職業賭博場所，賭博財物
，處罰鍰新臺幣4,000元。
　　事實及理由
一、原處分意旨略以：警方於民國111年9月10日1時45分許，持
    本院核發之搜索票進行搜索，在桃園市○鎮區○○路00○00號4
    樓，查獲異議人即受處分人張彥烽、林玫伶參與賭博，因認
    異議人均涉嫌違反社會秩序維護法第84條規定，各處異議人
    罰鍰新臺幣（下同）9,000 元，並沒入如附表沒入財物項目
    及金額欄所示之財物等語。
二、異議意旨略以：
（一）異議人張彥烽：因出入非公眾得出入之職業賭場遭處罰鍰
      9,000元，並將異議人皮包內之95,700元取出，列為賭資
      沒入，惟其中90,000元係異議人準備用於次日借貸給鄰居
      的宗親張振群做為購買中古代步車之他項用途，不是用來
      賭博，竟遭警察自皮包內查扣沒入，且當時參與賭博者大
      部分是老人家，所攜帶賭資約在2,000元至5,000元左右，
      只有少數人逾萬元，對於異議人皮包內90,000元，無任何
      事證可資證明係為賭資即逕行查扣，與異議人之違法行為
      不相當，又異議人為初犯，即受最高罰鍰9,000元，處分
      顯有過當等語。
（二）異議人林玫伶：異議人當時身上帶有現金150,000元，因
      警方要求交出身上所有現金，本人一時慌張，聽從指令將
      身上所有現全部交給警方查扣，但本款並非賭資，而是本
      人參加互助會之得標金（會錢），所以不應該以賭資名義
      將此款沒入等語。
三、經查：
（一）於非公共場所或非公眾得出入之職業賭博場所，賭博財物
      者，處新臺幣9,000元以下罰鍰；又本法第84條所稱職業
      賭博場所，係指具有營利性之賭博場所而言，社會秩序維
      護法第84條、違反社會秩序維護法案件處理辦法第13條分
      別定有明文。另因違反本法行為所生或所得之物、供違反
      本法行為所用之物，屬於行為人所有者，沒入之或得沒入
      之，同法第22條亦定有明文。
（二）原處分警察機關依據社會秩維護法第84條之規定對異議人
      張彥烽裁處罰鍰9,000 元，應撤銷：
　　　本件異議人張彥烽固坦承有於上開時間、地點為賭博並為
      警查獲之事實，惟辯稱其為初犯，卻遭受最高罰鍰額度9,
      000元，顯屬過當，且警方查扣沒入之95,700元無法證明
      為賭資等語，參酌警方查獲異議人張彥烽於上開違反社會
      秩序維護法第84條之行為時在場，當時由劉懿萱把風確定
      身分後取得同意始得進入賭場參與賭博，現場另雇用荷官
      即證人曾新茂負責向莊家抽頭及收益，後再將抽頭金交予
      證人葉玉嬌，並有扣案之賭具麻將、骰子、蓋牌器、開牌
      、限注牌及姓名夾等賭具，且扣得抽金7,270元、賭資373
      ,560元等情，顯見係以麻將為賭具賭博財物，進入賭場更
      有專人把風過濾，非一般人得以隨意進出，確屬專業賭博
      場所，惟參本件原處分機關以異議人違反社會秩序維護法
      第84條規定處罰鍰9,000 元，處分書中並未記載裁量罰鍰
      金額理由，逕以法定罰鍰之最高額處罰，即有怠為裁量之
      不當，本院爰審酌異議人張彥烽違反法規情節、犯後態度
      、查扣賭客人數達10餘人及賭注金額及其違序行為所造成
      社會秩序之危害等一切情狀，認裁處罰鍰金額以4,000 元
      為適當，爰將原處分裁處罰鍰9,000 元部分撤銷，自為裁
      定如主文第2項所示之處罰。
（三）異議人遭裁處沒入部分均應予撤銷：
      按「左列之物沒入之：一、因違反本法行為所生或所得之
      物。二、查禁物。」、「供違反本法行為所用之物，以行
      為人所有者為限，得沒入之。但沒入，應符合比例原則。
      」社會秩序維護法第22條第1 項、第3 項定有明文。本件
      異議人均坦承有於上開時地進行賭博，惟異議人張彥烽否
      認皮包內遭查扣之97,500元為賭資，異議人林玫伶亦辯稱
      查扣之150,000元為會款等語，查，本件警方所查獲如附
      表所示之財物，均係自異議人皮包取得，有警詢筆錄在卷
      可參，尚非自賭桌檯面及其他可推認係為賭金之處所發現
      ，而異議人隨身攜帶之財物，非謂一旦進入職業賭博場所
      ，即一概均屬將用於賭博或係自賭博而得之賭金。再參以
      原處分機關所附卷證資料，亦未提供任何證據可認自異議
      人身上或包包內所查扣之財物，係供賭博行為所用或所生
      、所得之物，尚不得任意推定此等財物係違反社會秩序維
      護法第84條所生或所得之物。是以原處分機關就該部分逕
      科以沒入之處分尚乏積極證據足資佐證，自應將原處分予
      以撤銷。從而，爰裁定為如主文第項所示之諭知。
中　　華　　民　　國　　111 　年　　10　　月　　4 　　日
                  中壢簡易庭      法  官  張得莉
以上正本證明與原本無異。
本裁定不得抗告。
中　　華　　民　　國　　111 　年　　10　　月　　4 　　日
                                  書記官  鄭涵勻
附表：

編號 異議人 裁罰處分字號 沒入財物項目及金額（現金單位：新臺幣） 1 張彥烽 平警分刑字第0000000000-00號 現金95,700元 2 林玫伶 平警分刑字第0000000000-00號 現金150,000元